Inventaris van het archief van de Dienst der Hydrografie en Taakvoorgangers, 1812-1981
Nationaal Archief, Den Haag
- Doos 147., 147
  - Meteorologisch journaal van Curacao naar Den Helder van Hr. Ms. Jan van Brakel, 1938-1939
  - Meteorologisch journaal van Nieuwe Diep naar Middellandse zee Hr. Ms. Sumatra, 1938-1939
  - Meteorologisch journaal van Nieuwe Diep naar Curacao Hr. Ms. Johan Maurits van Nassau, 1939
  - Meteorologisch journaal van Schiedam naar Middellandse zee van Hr. Ms. Tromp, 1939
  - Meteorologisch journaal van Panama naar Soerabaja Hr. Ms. Margriet, 1946-1947
- Doos 148., 148
  - Peilschaalboekje Birian, 1922
  - Waarneming N.O. kust Borneo Kampong Batoe, 1902
  - Peilschaalwaarneming Straat Manghasar, zandbank en Lima eilanden, 1896
  - Peilschaalwaarnemingen van de vaarwaters tussen Tampakan en Soewangi, 1898
  - Peilschaalboekje Samalakang, 1897
  - Peilschaalwaarnemingen Pasir-rivier (O. Borneo), 1929
  - Peilschaalboekje Kabir, 1922
  - Peilschaalboekje Atapoepoe (N. kust Timor), 1921
  - Peilschaalboekjes Kampong Baroe, Kampong Linkas, Moeard Ledong, N. kust Boejoe, 1902-1903
  - Peilschaalboekjes Samalantakang O. kust Borneo, 1921
  - Peilschaalboekjes Tandjong Redel, 1918
  - Peilschaalboekjes Boeliling door Hr. Ms. van Gogh, 1902
  - Peilschaalboekjes Duiveneiland, 1902
  - Peilschaalboekjes Benkoelen, 1917
  - Peilschaalboekjes Hr. Ms. van Gogh van de Pang Pang baai, 1902
  - Getijgegevens van de Berouw-rivier, 1925
  - Getijtafel voor de Berouw-rivier (Hadjibank-Noordgeul), 1924
  - Opname Koetei-Delta, 1932
  - Opname N.O. kust Borneo, 1902
  - Gegevens Straat Tjapaloeloe en de Vesuvius-baai, 1928-1931
  - Peilschaal Menelilih, 1905
  - Getijmetingen Bangaai O. kust Celebes.
  - Peilschaalwaarnemingen Golf van Tomini, 1904-1905
  - Getijmeting Oost kust Celebes, Lasolobaai.
  - Getijconstanten Pasir-rivier (buiten drempel), 1952
  - Stroomconstanten Straat Lembeh, 1950
  - Getijconstanten Telok-Lombok (O. kust Borneo), 1949
  - Getijconstanten Sertembaga (str. Lembeh N.O. kust Celebes), 1950
  - Getijconstanten Muara Pegah (nabij buitendrempel), 1951
  - Getijconstanten Bunju, 1955
  - Getijconstanten Tampona (W. Kust Moena), 1915
  - Getijconstanten Baleara (W. Kust Kabeana), 1916
  - Getijconstanten Poela Galla (Str. Speelman), 1915
  - Getijconstanten in Wadjobaai (Oostkust Boeton), 1915
  - Getijconstanten Muara Pantai, 1951
  - Peilschaalwaarneming Sendikeri (Z.W. kust Soemba), 1907
  - Getijwaarneming te Balipapan, 1933
  - Getijconstanten Soengai-Mariam Nr.297/1.
  - Stroomwaarnemingen Balikpapan, 1931
- Doos 149., 149
  - Getij tussen Str. Riouw en Str. Banka, Tg. Djang, 1933
  - Correspondentie over waterstanden en peilschalen Djambi-rivier.
  - Stroomwaarnemingen Str. Phillip, Takong Ketjil, 1939
  - Stroomwaarnemingen Str. Doerian, 1939
  - Waarnemingen Str. Kidjang, 1947-1948
  - Peilschaal Oost kust Sumatra, 1899
  - Getijbeschrijving Str. Berhala, 1934
  - Getijbeschrijving Beralas- Muntok, 1933
  - Getijconstanten Besar (Str. Banka), 1935
  - Stroomconstanten Amelia bank en Nemesisbank, 1933
  - Getijconstanten Menado, 1931
  - Getijkromme Str. Soenda, Laboean (W. kust Java), 1922
  - Peilschaalwaarnemingen te Kalianget, 1921
  - Getijconstanten Cheribon en Semarang, 1928
  - Getijconstanten Rede van Cheribon, 1953
  - Getijconstanten Soerabaja (Madoerakade), 1947
  - Stroomwaarneming oostervaarwater Soerabaja door lichtschip Modoeng, 1941
  - Stroomwaarneming Str. Soenda, 1934
  - Getijconstanten Tandjoeng Priok, 1931-1932
  - Waterbeweging te Timor Koepang, 1931
  - Peilschaalwaarnemingen Kamgean archipel, 1912
  - Waarnemingen Saoebi-Kangean, 1913
  - Peilschaalwaarnemingen Waworada-baai, 1906
  - Getijconstanten Banjoewangi, 1957
  - Opname zuid kust Timor.
  - Peilschaalboekjes W. kust Celebes (lero) door Hr. Ms. van Gogh, 1901
  - Getijconstanten Pankajarif (W. kust Celebes), 1938
- Doos 150., 150
  - Berekeningen const. Pangka Pinang 1948, Soengai Liat 1910, P. Boedjoer, 1910
  - Opneming Kota Agoeng, Semongko-baai Sumatra Str. Soenda, 1920
  - Stroomkaart Riouw-en Lingga archipel, 1900
  - Getijconstanten Peneeh (Moro) Str. Doerian, 1933
  - Peilschaalwaarnemingen Soensang en Moesi-bank, 1932
  - Stroomwaarnemingen Str. Singapora, 1933
  - Peilwaarnemingen Str. Sugi, 1956
  - Getijconstanten Dabo Singkep, 1948
  - Constanten Kateman O. kust Sumatra, 1931
  - Stroomsconstanten Po. Toedjoeh, 1933
  - Getijconstanten Klabat baai (Kg. Mantong), 1909
  - Getijconstanten Dapoer Str. Banka, 1938
  - Getijconstanten Tg. Beikat, 1939
  - Getijconstanten Tjebia, 1936
  - Getijconstanten west Nangka (Str. Banka), 1933
  - Getijconstanten Soengei Kampa, 1936
  - Opname S. Tabel Penjoesoe N. kust Banka, 1936
  - Stroomconstanten Macclesfield Straat, 1921
  - Peilschaalwaarnemingen Moesi-rivier, Peradjin en Palembang, 1947
  - Peilschaalwaarnemingen Straat Berhala, 1933
  - Getijconstanten Str. Rupat (Dumai), 1956
  - Getijconstanten Str. Bengkalis-Str. Rupat, 1956
  - Getijconstanten Sungai Pakning, 1956
  - Getijconstanten oostelijke toegang Str. Kidjang, 1955
  - Getijconstanten oostkust Bintan- Str. Kidjang, 1957
  - Getij en stroomconstanten Sungei Pakning, 1954
  - Getijconstanten Drempel Siakrivier, 1939
  - Getijconstanten Langsa baai, 1950
  - Getijconstanten Began Si Api Api (Peil), 1949
  - Getijconstanten Kilala Ladjau nabij Kg. Bela, 1951
  - Getijconstanten (Asahan), 1952
  - Getijconstanten Asahan-rivier (buitendrempel), 1952
  - Getijconstanten Telok Nibung (Asahan), 1952
  - Getijconstanten Tandj Balai (Asahan), 1952
  - Getijconstanten Batu-Bara, 1954
  - Getijconstanten Straat Tiung, 1954
  - Harmonic analysis form., Sibolga, 1956
  - Peilschaalwaarnemingen en schets Siak-rivier, 1891 en 1905
  - Stroomconstanten Straat Malakka (vadembank), 1933
  - Bepaling der reductie Beroemoen rivier (Panai rivier), 1930
  - Getijtafel Belawan-Geul, 1932
  - Stroomconstanten Longbank, 1934
  - Getijconstanten Bengkalis, 1930
  - Getijconstanten Oosthaven (Pandjang), 1953
  - Getijbecijfering Emma haven, 1931
  - Sangkoelierangbaai stroom (Benoa-Baroe).
  - Getijarchief Soerabaja, 1910